# 求助陈版坏账计提

提问人：qfl328 时间：2019-02-23 21:12:12
陈版，请问一下公司本来是个别计提坏账，无组合计提坏账，本年新出了一个业务模式，和以往业务模式有所不同，公司对于原有业务依旧按照个别计提坏账，对于新推出的业务，按照组合计提坏账，这种属于会计估计变更吗？

回答人：chenyiwei
理论上不属于会计估计变更，而是对新发生的与原先存在重大不同的业务根据具体情况制定了对应的会计估计。对于该新业务模式对应的坏账政策，如果影响重大，则也应当经过董事会等适当的权力机构的审议批准，并予以公告；在财务报表附注中，应当明确说明这两类不同会计估计各自的适用范围。